【裁判字號】    97,訴,41
【裁判日期】    970307
【裁判案由】    給付承覽報酬
【裁判全文】
臺灣苗栗地方法院民事判決                97年度訴字第41號
原      告  太洋新技股份有限公司
法定代理人  甲○○○
訴訟代理人  周燦雄律師
被      告  悠景科技股份有限公司
                        二路8.
法定代理人  丙○○
訴訟代理人  乙○○
上列當事人間請求給付承攬報酬事件，本院於民國97年2 月29日
言詞辯論終結，判決如下：
    主  文
被告應給付原告新臺幣壹佰貳拾貳萬柒仟陸佰貳拾肆元，及自民
國九十六年一月一日起至清償日止，按年息百分之五計算之利息
。
訴訟費用新臺幣壹萬參仟壹佰柒拾柒元由被告負擔。
本判決於原告以新臺幣肆拾萬元供擔保後，得假執行。
    事實及理由
一、原告起訴主張：原告係日商在台投資之事業，除提供高科技
    公司機器零件洗淨之藥品外，並承攬洗淨業務。自民國95年
    4 月起至12月止，原告承攬被告機器零件之洗淨工作，被告
    於接受原告提出之報價單後，將其所需洗淨之機器零件送交
    原告，原告完成洗淨工作後再將該零件送還被告簽收，並按
    月統計洗淨數量，製作「TFT 洗淨實績表」及計算洗淨費用
    送交被告，被告於收受上開實績表後，再簽發P/O （訂購單
    ）交與原告憑以製作統一發票向被告請款。原告於上述期間
    內所承攬被告機器零件之洗淨工作均已完成，已洗淨之機器
    零件已送還被告簽收，按月統計洗淨數量之實績表亦已送交
    被告。詎被告因財物窘況，迄未簽發訂購單予原告，致原告
    無從製作統一發票向被告請款，總計被告至95年12月底止，
    尚積欠原告洗淨費用共新臺幣（下同）1, 227,624元未給付
    。為此，依承攬契約之法律關係，請求被告給付上開積欠之
    承攬報酬，暨自96年1 月1 日起至清償日止按法定利率計算
    之利息等語，並聲明：如主文第1 項所示，並陳明願供擔保
    請准宣告假執行。
二、被告則以：對本件尚積欠原告1,227,624 元之洗淨費用，沒
    有意見等語置辯，並聲明：原告之訴駁回。
三、本件原告於95年4 月起至12月止承攬被告機器零件之洗淨工
    作，洗淨之機器零件已送還被告簽收，並按月統計洗淨數量
    實績表送交被告，詎被告迄未簽發訂購單予原告，致原告無
    從製作統一發票向被告請領承攬報酬，迄95年12月底止尚欠
    原告1,227, 624元未給付之事實，為被告所不爭執，且有原
    告所提費用明細表、原告公司登記資料、被告95年4 月至12
    月送貨簽收單暨TFT 洗淨實績表、被告公司會議記錄（詳卷
    第7 至168 頁）附卷可憑，自堪信為真實。
四、按債權人基於債之關係，得向債務人請求給付；又以支付金
    錢為標的者，債權人得請求依法定利率計算之遲延利息；民
    法第199 條第1 項、第231 條第1 項分別定有明文。又稱「
    承攬」者，謂當事人約定，一方為他方完成一定之工作，他
    方俟工作完成，給付報酬之契約；民法第490 條亦定有明文
    。依該條規定之文義，定作人對於承攬人負有支付報酬之義
    務，且此報酬債權，以工作之完成或交付時為清償支付之時
    期；換言之，承攬人若已完成或交付所承作之工作，自得向
    定作人請求其支付報酬。另遲延之債務以支付金錢為標的者
    ，不問其債務是否原應支付利息，債權人均得請求依法定利
    率計算之遲延利息，並不以債務之有約定利率，為遲延利息
    請求權之發生要件。本件原告既已完成被告機器零件之洗淨
    工作，並將該機器零件送還被告簽收，而被告迄未給付承攬
    報酬1,227,624 元，既如前述，則原告依兩造間承攬契約之
    法律關係，請求被告給付1,227,624 元，及自96年1 月1日
    起至清償日止，按年息百分之5 計算之法定遲延利息，自屬
    有據，應予准許。
五、原告陳明願供擔保請准宣告假執行，核無不合，爰酌定相當
    之擔保金額准許之。
六、訴訟費用負擔之依據：民事訴訟法第78條。
中    華    民    國    97    年    3     月    7     日
                  民事庭法  官  王萬金
以上正本係照原本作成。
如對本判決上訴，須於判決送達後20日內向本院提出上訴狀。
                        書記官  劉碧雯
中    華    民    國    97    年    3     月    7     日


司法院資訊處製作；財團法人民間司法改革基金會備份。
